【裁判字號】    97,訴,986
【裁判日期】    970820
【裁判案由】    違反毒品危害防制條例
【裁判全文】
臺灣屏東地方法院刑事判決               97年度訴字第986號
公  訴  人  臺灣屏東地方法院檢察署檢察官
被      告  甲○○
                      （另案在監執行）
上列被告因違反毒品危害防制條例案件，經檢察官提起公訴（97
年度毒偵字第1368號），被告於準備程序中就被訴事實為有罪之
陳述，本院合議庭裁定改依簡式審判程序審理，判決如下：
    主  文
甲○○施用第一級毒品，累犯，處有期徒刑壹年；又施用第二級
毒品，累犯，處有期徒刑陸月。應執行有期徒刑壹年肆月。
    事  實
一、甲○○前於民國82年間因違反麻醉藥品管理條例案件，分別
    經臺灣板橋地方法院、本院以82年度易字第941 號、82年度
    易字第2058號判決判處有期徒刑6 月、7 月確定；復於83年
    間因贓物案件，經臺灣臺中地方法院以83年度易字第5223號
    判決判處有期徒刑3 月確定；又於同年間因違反麻醉藥品管
    理條例案件、煙毒案件，分別經臺灣高雄地方法院、本院以
    83年度易字第3227號判決、83年度訴字第560 號判決判處有
    期徒刑6 月、3 年3 月確定，再於84年間因贓物案件，經臺
    灣高等法院高雄分院以84年度上易字第1211號判決判處有期
    徒刑3 月確定，上開有期徒刑6 月、3 年3 月、3 月，並經
    臺灣高等法院高雄分院以84年度聲字第545 號裁定應執行有
    期徒刑3 年7 月確定，上述各案接續執行，於85年3 月7 日
    縮短刑期假釋出監；惟其於86年間再因違反麻醉藥品管理案
    件、煙毒案件，分別經臺灣高雄地方法院、本院以86年度易
    字第793 號、87年度訴字第112 號判決各判處有期徒刑8 月
    、3 年10月確定，上開假釋並經撤銷，執行殘刑有期徒刑2
    年9 月又30日，並與前述有期徒刑8 月、3 年10月接續執行
    ，於90年9 月6 日縮短刑期假釋出監，然上開假釋復因其於
    92年間施用毒品案件而遭撤銷，於93年2 月25日入監執行殘
    刑有期徒刑3 年3 月又17日，於96年3 月30日縮刑期滿執行
    完畢。
二、甲○○曾於92年間因施用毒品案件，經本院以92年度毒聲字
    第745 號裁定送觀察、勒戒後，認有繼續施用毒品傾向，再
    經本院以92年度毒聲字第1272號裁定送戒治處所施以強制戒
    治，嗣因戒治成效良好，經本院以93年度毒聲字第70號裁定
    停止戒治處分，於93年2 月19日停止戒治付保護管束，並於
    93年9 月10日保護管束期滿，未經撤銷停止戒治處分，強制
    戒治視為執行完畢，由臺灣屏東地方法院檢察署檢察官以93
    年度戒毒偵字第101 號為不起訴處分確定。詎其猶不知悔改
    ，於強制戒治執行完畢釋放後，5 年內復基於施用第一級毒
    品海洛因、第二級毒品甲基安非他命之犯意，於97年3 月15
    日15時許，將海洛因摻入香菸內及將甲基安非他命置於玻璃
    球內，燒烤後產生煙氣再以口鼻吸食之方式，先後在高雄縣
    鳳山市五甲地區附近之工地，施用第一級毒品海洛因、第二
    級毒品甲基安非他命各1 次。嗣於97年3 月16日21時30分許
    ，因行跡可疑，為警在高雄縣大寮鄉○○路○ 段附近查獲，
    經其同意採尿送驗後呈嗎啡及甲基安非他命之陽性反應，始
    知上情。
三、案經高雄縣政府警察局林園分局報請臺灣高雄地方法院檢察
    署呈請臺灣高等法院高雄分院檢察署檢察長核轉臺灣屏東地
    方法院檢察署檢察官偵查起訴。
    理  由
一、本件被告甲○○所犯係死刑、無期徒刑、最輕本刑為3 年以
    上有期徒刑以外之罪，其於本院準備程序中就被訴事實為有
    罪之陳述，經法官告知被告簡式審判程序之旨，並聽取公訴
    人、被告之意見後，由本院合議庭依刑事訴訟法第273 條之
    1 第1 項規定，裁定由受命法官獨任進行簡式審判程序，先
    予敘明。
二、上開事實，業據被告於本院審理時坦承不諱（見本院卷第26
    頁反面），且被告為警查獲時採尿送驗結果呈嗎啡（即海洛
    因水解後之反應）及甲基安非他命之陽性反應，有台灣檢驗
    科技股份有限公司97年4 月2 日KＺ000000000000號濫用藥物
    尿液檢驗報告1 紙在卷可證（見警卷第5 頁），上述鑑驗結
    果，係檢驗機關本於專業知識及以精密儀器或科學檢驗方法
    所得之結論，自可憑信，足見被告自白與事實相符，堪以採
    信。又被告前於92年間因施用毒品案件，經本院以92年度毒
    聲字第745 號裁定送觀察、勒戒後，認有繼續施用毒品傾向
    ，再經本院以92年度毒聲字第1272號裁定送戒治處所施以強
    制戒治，嗣因戒治成效良好，經本院以93年度毒聲字第70號
    裁定停止戒治處分，於93年2 月19日停止戒治付保護管束，
    並於93年9 月10日保護管束期滿，未經撤銷停止戒治處分，
    強制戒治視為執行完畢，由臺灣屏東地方法院檢察署檢察官
    以93年度戒毒偵字第101 號為不起訴處分確定，此有臺灣屏
    東地方法院檢察署刑案資料查註紀錄表、全國施用毒品案件
    紀錄表及臺灣高等法院被告全國前案紀錄表各1 份在卷可參
    。從而，本件事證明確，被告犯行洵堪認定。
三、查海洛因、甲基安非他命分屬毒品危害防制條例第2 條第2
    項第1 款、第2 款所稱之第一級、第二級毒品，均不得持有
    、施用，被告竟持以施用，核其所為，係犯同條例第10條第
    1 項之施用第一級毒品罪及同條第2 項之施用第二級毒品罪
    。其施用前持有海洛因、甲基安非他命之低度行為，應為施
    用之高度行為所吸收，均不另論罪。又被告曾於82年間因違
    反麻醉藥品管理條例案件，分別經臺灣板橋地方法院、本院
    以82年度易字第941 號、82年度易字第2058號判決判處有期
    徒刑6 月、7 月確定；復於83年間因贓物案件，經臺灣臺中
    地方法院以83年度易字第5223號判決判處有期徒刑3 月確定
    ；又於同年間因違反麻醉藥品管理條例案件、煙毒案件，分
    別經臺灣高雄地方法院、本院以83年度易字第3227號判決、
    83年度訴字第560 號判決判處有期徒刑6 月、3 年3 月確定
    ，再於84年間因贓物案件，經臺灣高等法院高雄分院以84年
    度上易字第1211號判決判處有期徒刑3 月確定，上開有期徒
    刑6 月、3 年3 月、3 月，並經臺灣高等法院高雄分院以84
    年度聲字第545 號裁定應執行有期徒刑3 年7 月確定，上述
    各案接續執行，於85年3 月7 日縮短刑期假釋出監；惟其於
    86年間再因違反麻醉藥品管理案件、煙毒案件，分別經臺灣
    高雄地方法院、本院以86年度易字第793 號、87年度訴字第
    112 號判決各判處有期徒刑8 月、3 年10月確定，上開假釋
    並經撤銷，執行殘刑有期徒刑2 年9 月又30日，並與前述有
    期徒刑8 月、3 年10月接續執行，於90年9 月6 日縮短刑期
    假釋出監，然上開假釋復因其於92年間施用毒品案件而遭撤
    銷，於93年2 月25日入監執行殘刑有期徒刑3 年3 月又17日
    ，於96年3 月30日縮刑期滿執行完畢，此有臺灣屏東地方法
    院檢察署刑案資料查註紀錄表、全國施用毒品案件紀錄表及
    臺灣高等法院被告全國前案紀錄表各1 份在卷可按，其受徒
    刑之執行完畢，5 年以內故意再犯有期徒刑以上之上述2 罪
    ，皆為累犯，依法均應加重其刑。其所犯上開2 罪，犯意各
    別，行為互殊，應予分論併罰。爰審酌被告素行非佳，經觀
    察、勒戒及強制戒治後，仍未能戒除毒癮，顯見其無戒毒悔
    改之意，惟念其施用毒品乃自戕行為，及其犯罪後坦認犯行
    ，態度尚稱良好等一切情狀，分別量處如主文所示之刑，並
    定其應執行之刑。至被告所有持以施用毒品之玻璃球，業經
    被告丟棄之情，已據被告供述在卷（見本院卷第26頁反面）
    ，茲以玻璃球係屬易碎物品，既經丟棄，衡情，應已滅失，
    自無庸為沒收之諭知。
據上論斷，應依刑事訴訟法第273 條之1 第1 項、第299 條第 1
項前段，毒品危害防制條例第10條第1 項、第2 項，刑法第11條
前段、第47條第1 項、第51條第5 款，判決如主文。
本案經檢察官許英輝到庭執行職務。
中    華    民    國    97    年    8     月    20    日
                  刑事第二庭  法  官   蘇碧珠
右正本證明與原本無異。
如不服本判決應於收受本判決送達後10日內向本院提出上訴書狀
，其未敘述上訴理由者，並得於提起上訴後10日內向本院補提理
由書狀（均須按他造當事人之人數附繕本）「切勿逕送上級法院
」
中    華    民    國    97    年    8     月    20    日
                              書記官   賀燕花
附錄本案論罪科刑法條全文
毒品危害防制條例第10條第1項：
施用第一級毒品者，處6月以上5年以下有期徒刑。
施用第二級毒品者，處3年以下有期徒刑。


司法院資訊處製作；財團法人民間司法改革基金會備份。
